臺灣臺中地方法院刑事判決　　　　　　 96年度交訴字第239號
公　訴　人　臺灣臺中地方法院檢察署檢察官
被　　　告　甲○○
上列被告因公共危險案件，經檢察官提起公訴（九十六年度偵字
第一六五三五號），本院判決如下：
    主    文
甲○○駕駛動力交通工具肇事，致人受傷而逃逸，累犯，處有期
徒刑捌月。
    犯罪事實
一、甲○○於民國（下同）九十二年間因妨害風化案件，經台灣
    高等法院台中分院判處有期徒刑六月並確定，於九十四年三
    月二十八日易科罰金執行完畢。其猶不知警惕，於九十六年
    五月三十日上午五時二十分許，駕駛車牌號碼6856-NC號自
    用小客車，沿台中市○○路往昌平路方向行駛，途經台中市
    ○○路與寧夏路有燈光號誌指示之交岔路口時，本應注意車
    前狀況，隨時採取必要之安全措施，並應注意行駛至交岔路
    口，其行進應遵守燈光號誌之指示，而依當時天候晴，晨間
    有晨光，路面為柏油、乾燥、無缺陷及無障礙物，視距良好
    ，又無不能注意之情形，詎其能注意，竟疏未注意車前狀況
    ，仍違反燈光號誌之指示而闖越紅燈行駛，適有沿台中市○
    ○路綠燈左轉寧夏路由乙○○騎乘車牌號碼G6L-203號重型
    機車行駛至該交岔路口內，甲○○所駕駛上開自用小客車左
    前車頭遂撞擊乙○○所騎乘上開機車右車頭，使乙○○所騎
    乘上開機車倒地，且乙○○遭彈出跌落地上，致乙○○受有
    右尺骨骨折、左第一掌骨骨折之傷害（其過失傷害部分，業
    據乙○○於偵查中當庭撤回告訴，另經檢察官為不起訴處分
    確定）。詎甲○○於駕駛上開動力交通工具肇事並致人受傷
    後，未停留現場救護已受傷之乙○○，竟基於肇事逃逸之犯
    意，駕駛上開自用小客車駛離逃逸現場。嗣經目擊路人報案
    並提供肇事車輛之車牌號碼6856-NC號，為警循線通知甲○
    ○到案，始查悉上情。
二、案經臺中市警察局第六分局報請臺灣臺中地方法院檢察署檢
    察官偵查起訴。
    理    由
一、訊之被告甲○○固坦承於上開時地駕駛車牌號碼6856-NC號
    自用小客車肇事，然矢口否認有何肇事逃逸之犯行，辯稱：
    當時伊不知道有撞到人，以為是撞到中央分隔島之護欄，故
    未停車隨即駛離現場，嗣經警方通知伊到案，始知道有撞到
    人云云。惟查乙○○於前開時間騎乘車牌號碼G6L-203號重
    型機車，由台中市○○路綠燈左轉寧夏路至該交岔路口內時
    ，其機車右前車頭遭被告所駕自用小客車左前車頭撞擊，致
    乙○○遭彈起後跌落在地上，受有如事實欄所載傷害，而該
    自用小客車之左前車體，有部分碎片掉落，當時被告所駕自
    用小客車車速很快並闖越紅燈，且未煞車，撞擊後亦未停車
    隨即駛離現場等情，業據證人即被害人乙○○於本院審理時
    指證綦詳，並有被害人乙○○提出診斷證明書影本二紙及道
    路交通事故現場圖、道路交通事故調查報告表（一）（二）
    、現場照片及車輛受損照片計二十一張附卷可稽。且依被告
    於九十六年六月十日警詢時供稱：當時伊不知道有發生撞擊
    ，現在警方通知伊才知道等語，已見其前後所辯不一。又依
    卷附警繪道路交通事故現場圖及現場照片、車損照片所示，
    二車撞擊地點係在台中市○○路與寧夏路交岔路口內，而被
    告所駕上開自用小客車之左前保桿破損，且左前保桿碎片及
    左前輪幅塑膠板均掉落在該道路上，另被害人所騎乘上開機
    車之車頭凹損變形、右側車身損壞，由上可知當時被告所駕
    駛上開自用小客車左前車頭撞擊被害人所騎乘上開機車右車
    頭之撞擊地點，既係在該交岔路口內，且撞擊力道強勁，因
    而使被告所駕上開自用小客車之左前保桿碎片及左前輪幅塑
    膠板均掉落地上，被害人所騎乘上開機車之車頭凹損變形，
    並致被害人遭彈起後跌落地上受傷，衡之常情，被告豈有不
    知其所駕駛上開自用小客車撞擊被害人所騎乘上開機車肇事
    ，並致被害人受傷之理，惟被告竟於肇事後未停留現場救護
    已受傷之被害人，仍繼續駕駛上開自用小客車駛離現場，顯
    見被告具有肇事逃逸之犯意甚明。是被告上開所辯，無非事
    後卸責之詞，不足採信，事證明確，其犯行堪以認定。
二、核被告甲○○所為，係犯刑法第一百八十五條之四之駕駛動
    力交通工具肇事，致人受傷而逃逸罪。查被告於九十二年間
    因妨害風化案件，經台灣高等法院台中分院判處有期徒刑六
    月並確定，於九十四年三月二十八日易科罰金執行完畢，有
    台灣高等法院被告前案紀錄表附卷可稽，其於五年內故意再
    犯本件有期徒刑以上之罪，為累犯，應依法加重其刑。爰審
    酌被告於肇事致被害人受傷後，竟駕車逃逸現場，置被害人
    受傷於不顧，所生危害非輕，及其犯罪之動機、目的、手段
    、已與被害人達成和解賠償損害暨犯後否認犯行，態度不佳
    等一切情狀，量處如主文所示之刑，以示懲儆。
三、據上論斷，應依刑事訴訟法第二百九十九條第一項前段，刑
    法第一百八十五條之四、第四十七條第一項，判決如主文。
本案經檢察官丙○○到庭執行職務。
中　　華　　民　　國　　96　　年　　10　　月　　4 　　日
                  刑事第一庭  審判長法  官  唐光義
                                    法  官  楊萬益
                                    法  官  朱光國
上正本證明與原本無異。
如不服本判決，應於收送達後10日內向本院提出上訴書狀（應敘
述具體理由並附繕本）。
上訴書狀如未敘述理由，應於上訴期間屆滿後20日內補提理由書
於本院。
                                    書記官  張孝妃
中　　華　　民　　國　　96　　年　　10　　月　　4 　　日
附錄論罪科刑法條
刑法第185條之4：
駕駛動力交通工具肇事，致人死傷而逃逸者，處6月以上5年以下
有期徒刑。
